臺灣臺中地方法院民事判決      
                                   110年度中簡字第3360號
原      告  黃麗鳳  
訴訟代理人  徐正安律師
            胡至健  
被      告  許雅婷  

上列當事人間請求損害賠償事件，本院於民國111年1月19日言詞
辯論終結，判決如下：
主       文
被告應給付原告新臺幣150,000元，及自民國110年9月7日起至清
償日止，按週年利率百分之5 計算之利息。
原告其餘之訴駁回。
訴訟費用由被告負擔百分之33，餘由原告負擔。
本判決原告勝訴部分得假執行。
    事實及理由
一、按簡易訴訟之訴狀送達後，原告不得將原訴變更或追加他訴
    ，但擴張或減縮應受判決事項之聲明者，不在此限，民事訴
    訟法第436條第2項、第255條第1項但書第3款定有明文。本
    件原告起訴時聲明原請求被告給付新台幣(下同)45萬元及自
    民國109年11月16日起清償日止，按週年利率百分之5計算之
    利息。嗣於110年年12月27日言詞辯論期日，當庭以言詞
    更正前開聲明利息請求自起訴狀繕本送達翌日起算，並經記
    明筆錄在卷（本院卷第111頁）。本院審酌原告上開更正請
    求，其訴訟標的及請求之原因事實與原訴仍屬相同，僅請求
    金額減少而已，核屬減縮應受判決事項之聲明，並非訴之變
    更或追加，依首揭法條規定，即無不合，應准許之。
二、原告主張：
　㈠原告與訴外人甲○○為夫妻，被告與甲○○為同事，明知甲○○為
    有配偶之人，竟於106年1月起至107年4月27日止，利用共同
    於臺中監獄附設培德醫院任職之機會，互相傳送曖昧簡訊、
    一同出遊、甚至發生數次性關係，業已侵害原告之配偶權，
    致原告精神上受有痛苦。
　㈡其後被告於108年9月27日將與甲○○往來文件內容剪貼影印後
    夾放於原告放置家中門前自小客車擋風玻璃上，經原告於10
    8年10月於家中裝放監視器並錄得被告於108年11月7日再度
    至夾放文件於原告住所前自小客車擋風玻璃上，甲○○始坦承
    上情。
　㈢被告固為時效抗辯，然被告未曾於108年6月到原告住處還外
    套，另被告友人雖曾於108年7月5日至電原告，惟原告來不
    及問清事由即遭掛斷，原告尚未知悉損害及賠償義務人為何
    人，且原告僅知被告姓名，尚未知悉被告與甲○○之交往情形
    ，況原告於110年6月17日即提起本件訴訟，尚未罹於2年時
    效。
　㈣爰依侵權行為之法律關係，提起本件訴訟，並聲明：被告應
    給付原告新臺幣（下同）45萬元，及自起訴狀繕本送達被告
    翌日起至清償日止，按週年利率百分之5計算之利息。
三、被告抗辯：
　㈠106年7月5日就曾去過原告家拿外套，原告當時就知道我的姓
    名；另108年6月10日經甲○○打了73通電話給我叫我把他送我
    的外套還給他，我於隔日6月11日送外套回去，也有跟原告
    碰面，亦有跟原告說我的姓名，還跟原告說這是你老公送我
    的，請你幫我還給他；又108年7月5日我朋友有打去原告家
    跟原告說請她先生不要再騷擾我，我朋友也有跟原告講就是
    108年6月拿衣服去你家的乙○○，原告隔日並立即更換電話，
    甲○○亦傳送「你只要再來我家一次，我一定會報警處理的」
    簡訊給被告，更顯示被告於該日之前已到過原告家中及原告
    早已知悉甲○○與被告有超出友誼之往來之情事，然原告遲至
    110年6月17日方提出本件告訴，業已罹於侵權行為損害賠償
    請求權之消滅時效期間。
　㈡此外，否認有與甲○○發生性行為，另106年3月11日雖有與甲○
    ○去湯唯民宿，然並未與甲○○一同進入浴池泡湯，又心月汽
    車旅館的貴賓卡是拿給甲○○讓他跟原告去的等語。並聲明：
    並聲明：原告之訴駁回。
四、得心證之理由
　㈠按因故意或過失，不法侵害他人之權利者，負損害賠償責任
    。故意以背於善良風俗之方法，加損害於他人者亦同；數人
    共同不法侵害他人之權利者，連帶負損害賠償責任；不法侵
    害他人之身體、健康、名譽、自由、信用、隱私、貞操，或
    不法侵害其他人格法益而情節重大者，被害人雖非財產上之
    損害，亦得請求賠償相當之金額；前項規定，於不法侵害他
    人基於父、母、子、女或配偶關係之身分法益而情節重大者
    ，準用之，民法第184條第1項、第185條第1項前段及第195
    條第1項、第3項分別定有明文。次按婚姻係以夫妻之共同生
    活為其目的，配偶應互相協力保持其共同生活之圓滿及幸福
    ，而夫妻互守誠實，係為確保其婚姻活圓滿幸福之必要條件
    ，故應解為配偶因婚姻契約而互負誠實之義務，配偶之一方
    行為不誠實，破壞共同生活之圓滿及幸福者，即為違反因婚
    姻契約之義務而侵害他方之權利（最高法院55年台上字第20
    53號判例意旨參照）。是倘夫妻任一方與他人有逾越普通朋
    友之社交往來行為，存有逾越通常合理之往來關係，對於家
    庭正常共同生活之圓滿顯然已有負面之影響，或逾越通常社
    交禮節範疇，足以干擾婚姻，破壞他人對於婚姻和諧圓滿之
    期待及對於配偶之一方忠誠義務之要求，達破壞婚姻關係之
    信賴基礎，即構成侵害他方基於配偶關係之身分法益，其情
    節重大者，應負非財產上之損害賠償責任。至於情節是否重
    大，應視個案行為人是故意或過失、不當交往行為之情狀、
    侵害配偶關係身分法益之程度等個別情事客觀判斷之。經查
    ： 
　1.證人甲○○於本院審理時證稱：我於106年認識被告，當時是
    同事，於106年1月至108年至或5月間斷斷續續交往，互有身
    體碰觸、牽手、接吻及性行為，106年3月至9月及107年2至3
    月有發生過性行為20至30次，被告有交給我汽車旅館貴賓卡
    使用等語（本院卷第149至151頁），此外，「老公，今天我
    們督導有來，所以我要乖乖的。好想黏著你噢！！」、「老
    公，今天下班我去買個四物就會回家了，要想我哦！明天見
    」、「今天頭痛痛，nono的，晚上真的不用晚餐哦，沒意外
    的話，我會準時下班，回家喝南瓜湯，就這樣，下午見，啾
    咪」、「…5.請遵守愛妞守則，不管如何都是自己錯…」有被
    告寫給甲○○之文件影本附卷可參（本院卷第129至131頁），
    被告亦不爭執前開文件為其書寫及與甲○○交往之事實，於本
    院審理時並供稱：「106至108年有與甲○○交往」、「「對，
    是當時在一起時寫的」等語（本院卷第112頁），則原告主
    張被告與甲○○於原告婚姻關係存續間，與原告配偶間有逾越
    普通朋友之社交往來行為，此對原告家庭正常共同生活之圓
    滿顯然已有負面之影響，足以干擾婚姻，破壞原告對於婚姻
    和諧圓滿之期待，侵害原告基於配偶關係之身分法益。且衡
    情勢必使原告感到悲憤、羞辱、沮喪，自尊亦受打擊，情節
    自屬重大。
　2.被告固否認有與甲○○發生性行為，然此部分業經證人甲○○證
    述如前，並有證人甲○○提出以被告名下車號000-0000號自小
    客車設定之「心月自然汽車旅館貴賓卡」影本附卷可查（本
    院卷第53頁），再者：「（被告：今天就是因為我不願意，
    所以沒讓你得意，不是嗎？喜歡搞東搞西的人是你，要讓大
    家知道你過短，我也樂見，只要有人問我一定不會幫您隱瞞
    。）證人甲○○：哈哈哈，我過短？我有X公分會過短」等語
    ，有兩人對話紀錄附卷可佐（本院卷第169頁），
　　另「我不搞東搞西。我只搞你（鮑魚）」、「沒錯，我是有
    目的的，就是要捅你，把你捅出人命...」、「謝謝妳今晚
    「下麵」給我吃，你知道我吃到第一口麵時好開心喔」，並
    有證人甲○○於與被告交往期間寄送給被告之簡訊存卷可查（
    本院卷第170、173、175頁），尚且被告對於曾於106年3月1
    1日曾與證人甲○○至湯唯民宿泡湯亦不爭執，對照前開聯繫
    內容已涉及身體隱私部位及特徵，且被告又交付汽車旅館貴
    賓卡予證人甲○○，則證人甲○○證稱兩人確有發生數次性關係
    ，應非虛妄，被告否認兩人有發生性行為，違反常情，尚非
    可採。
　㈡次按因侵權行為所生之損害賠償請求權，自請求權人知有損
    害及賠償義務人時起，二年間不行使而消滅，自有侵權行為
    時起，逾十年者亦同，民法第197 條第1 項定有明文。次按
    　當事人主張有利於己之事實者，就其事實有舉證之責任。
    民事訴訟法第277條前段另有明文。被告抗辯原告之侵權行
    為請求權已罹於時效，揆諸前開規定，自應由被告就原告業
    已知有損害及賠償義務人之日為何，為舉證之責。
　1.查「今天是妳先叫妳男人打電話給我老婆的，既然你已經宣
    戰了，那就開戰吧。你只要再來我家一次，我一定會報警處
    理的」等語（本院卷第63頁），固有被告提出由證人甲○○發
    送之簡訊附卷可參，然前開簡訊發送日期為108年7月5日，
    而本件起訴日期為110年6月17日，有本院收文戳附卷可考（
    本院卷第17頁）尚未逾2年時效，不因其後裁判費之補正受
    影響，被告此部分抗辯，即有誤解。
　2.至被告抗辯106年7月5日、108年6月10日均曾至原告家，原
    告亦已知悉被告姓名等語，然為原告所否認，自應由被告為
    舉證之責。然被告於本院審理時已供稱：無法舉證等語（本
    院卷第112頁），及供稱：原告沒有問我跟甲○○的交往情形
    ，我就沒有再說，沒有其他舉證等語（本院卷第152頁），
    則原告是否已知悉損害及賠償義務人均尚屬未明，此外，被
    告並未再舉證以佐其說，則被告抗辯原告之侵權行為請求權
    已罹於時效，並非有據，難認可採。
　㈢末查，被告於本院審理時自承：108年6月10日經甲○○打了73
    通電話給我叫我把他送我的外套還給他，我於隔日6月11日
    送外套回去，也有跟原告碰面，亦有跟原告說我的姓名，還
    跟原告說這是你老公送我的，請你幫我還給他；另108年7月
    5日我朋友有打去原告家跟原告說請她先生不要再騷擾我等
    語，堪認被告確實知悉原告與證人甲○○之婚姻關係存在，故
    本件被告屬故意侵害原告配偶權。從而，原告依侵權行為法
    律關係，請求被告賠償精神慰撫金，自屬有據。
　㈣按慰撫金之賠償，須以人格權遭遇侵害使精神上受有如何苦
    痛為必要，其核給之標準，固與財產上損害之計算不同，然
    非不可斟酌雙方身份、資力、與加害程度，及其他各種情形
    ，核定相當之數額（最高法院51年台上字第223號判例可資
    參照）。經查：被告於原告與甲○○婚姻存續期間，
    竟與甲○○發生上開逾越普通朋友之親密舉動，原告基於配
    偶關係之身分法益自受有侵害，精神上當受有相當痛苦。參
    以原告為公務員、月薪35000元，五專畢業，名下有與甲○○
    共有之房屋及土地，另被告大學畢業，已婚，除薪資所得外
    ，名下未有不動產，業經原告陳明在卷（本院卷第102頁）
    ，並有被告戶役政資料及兩造108至109年度稅務電子閘門財
    產所得調件明細表在卷可參（見本院證物袋），再衡酌原告
    精神上痛苦的程度，並考量被告家庭生活狀況，認原告請求
    被告賠償精神慰撫金之數額，應以15萬元為適當；逾此範圍
    之請求，尚嫌過高，應予駁回。
  ㈢按給付無確定期限者，債務人於債權人得請求給付時，經其
    催告而未為給付，自受催告時起，負遲延責任。其經債權人
    起訴而送達訴狀，與催告有同一之效力；又按遲延之債務，
    以支付金錢為標的者，債權人得請求依法定利率計算之遲延
    利息。但約定利率較高者，仍從其約定利率；再按應付利息
    之債務，其利率未經約定，亦無法律可據者，週年利率為5
    ％，民法第229條第2項、第233條第1項、第203條分別定有
    明文。查本件原告對被告之侵權行為損害賠償請求權，係屬
    於未定給付期限之金錢債權，原告請求被告自起訴狀繕本送
    達翌日（即110年9月7日，本院卷第57頁）起，至清償日
    止，按週年利率百分之5計算之利息，與上開規定，核無不
    合，應予准許。逾此範圍之請求，則屬無據。
四、綜上所述，本件原告依侵權行為之法律關係，請求被告賠償
    其15萬元，及自110年9月7日起至清償日止，按週年利率百
    分之5計算之利息，為有理由，應予准許。逾此範圍之請求
    ，為無理由，應予駁回。
五、本判決原告勝訴部分，係依民事訴訟法第427條第1項規定適
    用簡易訴訟程序所為被告敗訴之判決，依同法第389條第1項
    第3款規定，應依職權宣告假執行。
六、本件為判決基礎已臻明確，兩造其餘攻擊防禦方法及訴訟資
    料，經本院審酌後，核與判決結果不生影響，爰不一一論述
    。
七、訴訟費用負擔之依據：民事訴訟法第79條。
中　　華　　民　　國　　111 　年　　2 　　月　　23　　日
                  臺灣臺中地方法院臺中簡易庭
                                  法  官  陳航代
以上為正本，係照原本作成。
如不服本判決，應於送達後20日內，向本院提出上訴狀並表明上
訴理由，如於本判決宣示後送達前提起上訴者，應於判決送達後
20日內補提上訴理由書（須附繕本）。如委任律師提起上訴者，
應一併繳納上訴審裁判費。 
中　　華　　民　　國　　111 　年　　3 　　月　　1 　　日
                                  書記官  廖鳳美